Minutes et répertoires du notaire Jean Louis BEAUDESSON, 28 décembre 1818 - 2 juin 1829 (étude XX)
Archives nationales
Minutes et répertoires du notaire Jean Louis BEAUDESSON (étude XX)
28 décembre 1818 - 2 juin 1829
MC/ET/XX/870/A - MC/ET/XX/915, MC/RE/XX/12 - MC/RE/XX/14
Etude XX; Beaudesson, Jean-Louis
Archives nationales de France
Minutes et répertoires: la loi 2008-696 du 15 juillet 2008 relative aux archives a fixé à 75 ans à compter de la date de l'acte, ou à 25 ans à compter de la date du décès de l'intéressé si ce délai est plus bref, le délai de communication des minutes et répertoires des notaires; ce délai est porté à 100 ans à compter de la date de l'acte si le document se rapporte à un mineur (code du Patrimoine, articles L213-2, 4e d et 5e).
Autres documents de l'étude (dossiers de clients, comptabilité...): s'agissant d'archives privées, ces documents sont communicables selon les modalités fixées par le déposant ou le donateur.
Certains documents ne sont pas accessibles en raison de leur mauvais état de conservation.
Versement
Accès aux instruments de recherche de tous les notaires de l’étude XX
Archives de l'étude XX
- Minutes de Jean Louis BEAUDESSON, 28 décembre 1818 - 2 juin 1829; MC/ET/XX/870/A - MC/ET/XX/915
  - Minutes. 1818, décembre - 1819, février, 28 décembre 1818 - février 1819; MC/ET/XX/870/A
    Informations concernant le classement:
    Le niveau inférieur de description, quand il existe, correspond aux minutes d'actes. Toutes les minutes ne sont pas forcément décrites une à une. Les descriptions de ces minutes sont plus ou moins détaillées.
    Ancienne(s) cote(s):
    ET/XX/870
  - Minutes. 1819, mars - avril, mars - avril 1819; MC/ET/XX/870/B; Document détérioré.
    ET/XX/870 bis
    - Inventaire après décès de Jacques Maurice Joseph Carion, 21 avril 1819; MC/ET/XX/870/B
      Origine de l'information:
      Actes signalés par les lecteurs et correspondants du Minutier central des notaires de Paris, 2000-2011 (base de données migrée: voir contexte dans le Plan d’orientation général - Notaires de Paris, guides thématiques du Minutier).
      Date de révision: 2010
      Date de création de la notice: 2005
      inventaire après décès; Carion, Jacques Maurice Joseph
  - Minutes. 1819, mai - juin, mai - juin 1819; MC/ET/XX/870/C
    ET/XX/870 ter
  - Minutes. 1819, juillet - octobre, juillet - octobre 1819; MC/ET/XX/871
  - Minutes. 1819, novembre - décembre, novembre - décembre 1819; MC/ET/XX/872
  - Minutes. 1820, janvier, janvier 1820; MC/ET/XX/873
  - Minutes. 1820, février - mars, février - mars 1820; MC/ET/XX/874
  - Minutes. 1820, avril - juin, avril - juin 1820; MC/ET/XX/875
  - Minutes. 1820, juillet - août, juillet - août 1820; MC/ET/XX/876
  - Minutes. 1820, septembre - octobre, septembre - octobre 1820; MC/ET/XX/877
  - Minutes. 1820, novembre - décembre, novembre - décembre 1820; MC/ET/XX/878
  - Minutes. 1821, janvier - février, janvier - février 1821; MC/ET/XX/879
  - Minutes. 1821, mars - mai, mars - mai 1821; MC/ET/XX/880
  - Minutes. 1821, juin - septembre, juin - septembre 1821; MC/ET/XX/881
  - Minutes. 1821, octobre - décembre, octobre - décembre 1821; MC/ET/XX/882
  - Minutes. 1822, janvier - février, janvier - février 1822; MC/ET/XX/883
    - Contrat de mariage sous le régime de la communauté de biens entre Augustin François Lemaître, graveur, demeurant 18, rue des Fossés-Montmartre, et Adélaïde Bréchot, demeurant à Clichy-la-Garenne (Hauts-de-Seine). À signaler: mairie du mariage civil non précisée., 9 janvier 1822; MC/ET/XX/883
      De l'image fixe à l'image animée (1820-1910), documents du Minutier central des notaires de Paris relatifs à l'histoire des photographes et de la photographie, par Marc Durand, Paris, Archives nationales, 2013 (sous presse), notice n° 2936 (version dématérialisée de l'instrument de recherche, les notices biographiques et compléments de descriptions d'actes ne se trouvent que sur la version papier de l'ouvrage, voir contexte dans le Plan d’orientation général - Notaires de Paris, guides thématiques du Minutier).
      Date de révision: 2011
      Date de création de la notice: 2010
      Fossés-Montmartre (rue des); Clichy (Hauts-de-Seine); Lemaître, Augustin François; Bréchot, Adélaïde
  - Minutes. 1822, mars - avril, mars - avril 1822; MC/ET/XX/884
  - Minutes. 1822, mai - juillet, mai - juillet 1822; MC/ET/XX/885
  - Minutes. 1822, août - octobre, août - octobre 1822; MC/ET/XX/886
  - Minutes. 1822, novembre - décembre, novembre - décembre 1822; MC/ET/XX/887
  - Minutes. 1823, janvier - mars, janvier - mars 1823; MC/ET/XX/888
  - Minutes. 1823, avril - juin, avril - juin 1823; MC/ET/XX/889
  - Minutes. 1823, juillet - août, juillet - août 1823; MC/ET/XX/890
  - Minutes. 1823, septembre - décembre, septembre - décembre 1823; MC/ET/XX/891
  - Minutes. 1824, janvier - mars, janvier - mars 1824; MC/ET/XX/892
  - Minutes. 1824, avril - mai, avril - mai 1824; MC/ET/XX/893
  - Minutes. 1824, juin - août, juin - août 1824; MC/ET/XX/894
  - Minutes. 1824, septembre - octobre, septembre - octobre 1824; MC/ET/XX/895
  - Minutes. 1824, novembre - décembre, novembre - décembre 1824; MC/ET/XX/896
  - Minutes. 1825, janvier - mars, janvier - mars 1825; MC/ET/XX/897
  - Minutes. 1825, avril - mai, avril - mai 1825; MC/ET/XX/898
  - Minutes. 1825, juin - juillet, juin - juillet 1825; MC/ET/XX/899
    - Vente par Roch Alexandre Chevalier, propriétaire, rue de l'Odéon, n° 24, à la société en commandite et par actions sous la raison A. de Gourcuff et Cie, société représentée par Marie Casimir Auguste de Gourcuff, associé gérant, rue de Richelieu, n° 97, de la ferme de Billancourt, commune d'Auteuil (Seine), moyennant 250 000 francs., 23 juillet 1825; MC/ET/XX/899
      Informations complémentaires:
      Précisions sur les lieux: Paris--Auteuil (ancienne commune)--Billancourt (ferme de)
      Mention dans le répertoire du notaire coté:
      MC/RE/XX/13
      Actes signalés par Thierry Boudignon, 2003-2012 (base de données migrée: voir contexte dans le Plan d’orientation général - Notaires de Paris, guides thématiques du Minutier).
      Date de création de la notice: 2004
      acte de vente; Auteuil (ancienne commune); Odéon (rue de l'); Richelieu (rue de); Chevalier, Roch Alexandre; Gourcuff, Marie Casimir Auguste de
    - Dépôt par Marie Casimir Auguste de Gourcuff, gérant, d'une société en commandite. A la suite, du 14 août 1830, dépôt par ledit Gourcuff du plan du nouveau village de Billancourt (RE/XX/14)., 23 juillet 1825 - 14 août 1830; MC/ET/XX/899
      dépôt de pièces; acte de société; Boulogne-Billancourt (Hauts-de-Seine); Gourcuff, Marie Casimir Auguste de
    - Vente par Auguste Isidore Stanislas Encelain, avoué près le tribunal civil de la Seine, rue du Mail, n° 1, à la société en commandite par actions sous la raison A. de Gourcuff et Cie, société représentée par Marie Casimir Auguste de Gourcuff, associé gérant, rue de Richelieu, n° 97., 27 juillet 1825; MC/ET/XX/899
      acte de vente; Mail (rue du); Encelain, Auguste Isidore Stanislas; Gourcuff, Marie Casimir Auguste de; avoué
    - Résiliation de bail par Auguste Isidore Stanislas Encelain, avoué près le tribunal civil de la Seine, rue du Mail, n° 1, à la société en commandite par actions sous la raison A. de Gourcuff et Cie, société représentée par Marie Casimir Auguste de Gourcuff, associé gérant, rue de Richelieu, n° 97., 27 juillet 1825; MC/ET/XX/899
      renonciation; bail; Mail (rue du); Encelain, Auguste Isidore Stanislas; Gourcuff, Marie Casimir Auguste de; avoué
  - Minutes. 1825, août - septembre, août - septembre 1825; MC/ET/XX/900
  - Minutes. 1825, octobre - décembre, octobre - décembre 1825; MC/ET/XX/901
    - Inventaire après décès de Marie-Geneviève Bouliard, peintre, demeurant rue du Faubourg Montmartre, n°17, décédée le 9 octobre 1825, au château d'Arcy, commune de Vindecy, chez monsieur et madame de Saint-Cyr., 14 décembre 1825; MC/ET/XX/901
      Fichier dit 'général' XIXe siècle (1147 actes), par Claire Béchu et Guillaume Nahon, 1988-1999. (fichier papier entièrement dématérialisé; voir contexte dans le Plan d’orientation général - Notaires de Paris, guides thématiques du Minutier).
      Date de création de la notice: 2008
      inventaire après décès; Vindecy (Saône-et-Loire); Faubourg-Montmartre (rue du); Bouliard, Marie-Geneviève; Saint-Cyr (monsieur de); Saint-Cyr (madame de); peintre
  - Minutes. 1826, janvier - mars, janvier - mars 1826; MC/ET/XX/902
  - Minutes. 1826, avril - mai, avril - mai 1826; MC/ET/XX/903
  - Minutes. 1826, juin - août, juin - août 1826; MC/ET/XX/904
  - Minutes. 1826, septembre - décembre, septembre - décembre 1826; MC/ET/XX/905
  - Minutes. 1827, janvier - mars, janvier - mars 1827; MC/ET/XX/906
    - MENUISIER GOUJON Jean § inventaire de..., 5 novembre 1637; MC/ET/XX/906
      Artisans XVIIe, par M. Jurgens, M.A. Fleury, R. Gourmelon et le personnel du Minutier central, 1954-1996 (fichier papier entièrement dématérialisé; voir contexte dans le Plan d’orientation général - Notaires de Paris, guides thématiques du Minutier).
      Date de révision: 2011-2012
      inventaire; Goujon, Jean
  - Minutes. 1827, avril - mai, avril - mai 1827; MC/ET/XX/907
  - Minutes. 1827, juin - septembre, juin - septembre 1827; MC/ET/XX/908
  - Minutes. 1827, octobre - décembre, octobre - décembre 1827; MC/ET/XX/909
    - Contrat de mariage sous le régime de la communauté de biens entre Georges Cole Barham dit Mergez, propriétaire, demeurant à Châlons-en-Champagne (Marne), et Virginie Antonie Henriette Gay-Lussac, fille de Louis Joseph Gay-Lussac et de Geneviève Marie Joseph Rojot, demeurant chez ses père et mère, à l'Arsenal. À signaler: mairie du mariage civil non précisée., 13 novembre 1827; MC/ET/XX/909
      À la suite:
      1828, 11 octobre Quittance.
      De l'image fixe à l'image animée (1820-1910), documents du Minutier central des notaires de Paris relatifs à l'histoire des photographes et de la photographie, par Marc Durand, Paris, Archives nationales, 2013 (sous presse), notice n° 2090 (version dématérialisée de l'instrument de recherche, les notices biographiques et compléments de descriptions d'actes ne se trouvent que sur la version papier de l'ouvrage, voir contexte dans le Plan d’orientation général - Notaires de Paris, guides thématiques du Minutier).
      Arsenal (rue de l'); Châlons-en-Champagne (Marne); Barham dit Mergez, Georges Cole; Gay-Lussac, Virginie Antonie Henriette; Gay-Lussac, Louis Joseph; Rojot, Geneviève Marie Joseph
  - Minutes. 1828, janvier - février, janvier - février 1828; MC/ET/XX/910
    - Bail pour neuf ans par Armand François Loignon de Beaupré, ancien magistrat, demeurant, 11, rue Beauregard, à Jean Louis Joseph Chevalier, opticien, et Jeanne Louise Poisson, son épouse, demeurant 65, quai de l'Horloge, de deux boutiques et divers lieux dépendant d'une maison située même adresse. Loyer annuel de 1 500 francs, payable par trimestre., 25 janvier 1828; MC/ET/XX/910
      De l'image fixe à l'image animée (1820-1910), documents du Minutier central des notaires de Paris relatifs à l'histoire des photographes et de la photographie, par Marc Durand, Paris, Archives nationales, 2013 (sous presse), notice n° 981 (version dématérialisée de l'instrument de recherche, les notices biographiques et compléments de descriptions d'actes ne se trouvent que sur la version papier de l'ouvrage, voir contexte dans le Plan d’orientation général - Notaires de Paris, guides thématiques du Minutier).
      Beauregard (rue); Horloge (quai de l'); Loignon de Beaupré, Armand François; Chevalier, Jean Louis Joseph; Poisson, Jeanne Louise
  - Minutes. 1828, mars - avril, mars - avril 1828; MC/ET/XX/911
  - Minutes. 1828, mai - juin, mai - juin 1828; MC/ET/XX/912
  - Minutes. 1828, juillet - août, juillet - août 1828; MC/ET/XX/913
  - Minutes. 1828, septembre - décembre, septembre - décembre 1828; MC/ET/XX/914
  - Minutes. 1829, janvier - 2 juin, janvier - 2 juin 1829; MC/ET/XX/915
- Répertoire(s) de Jean Louis BEAUDESSON, 28 décembre 1818 - 11 février 1834; MC/RE/XX/12 - MC/RE/XX/14
  - Répertoire. 1818, 28 décembre - 1823, 29 décembre, 28 décembre 1818 - 29 décembre 1823; MC/RE/XX/12
    Informations concernant le classement et la cotation:
    Le niveau inférieur de description, quand il existe, correspond aux mentions d'actes contenues dans le répertoire. Parmi celles-ci, certaines peuvent y être décrites, de manière plus ou moins détaillée. Pour consulter l'acte proprement dit, il convient de rechercher la cote au niveau des articles (registre ou liasse) des minutes du notaire (cote de type 'MC/ET').
    - Inventaire après décès de Marie-Anne Dufresney ou Dufresne, veuve en 1ères noces de Etienne Chalumeau épouse en 2èmes noces de François-Etienne Petit rue de l'Evêque n°13, 23 janvier 1819
      MC/RE/XX/12
      Informations concernant le classement et la cotation du document:
      Attention: la cote de répertoire (de type 'MC/RE') ne permet pas de consulter la minute de l'acte. ll convient de rechercher la cote de la minute (de type 'MC/ET') au niveau des articles (registre ou liasse) de minutes du notaire.
      L'accès aux images numérisées des pages du répertoire se fait au niveau de description supérieur (' Répertoire du notaire '), rubrique ' Consulter les archives numérisées associées'.
      Base Miriad 2 des inventaires après décès, 1801-1850, par Thierry Boudignon, avec le concours de Marie-France Nivet et du personnel du Minutier central, 1995-2012 (base de données migrée: voir contexte dans le Plan d’orientation général - Notaires de Paris, guides thématiques du Minutier).
      inventaire après décès; Evêque (rue de l'); Dufresney, Marie Anne; Petit, François Etienne; Chalumeau, Etienne; Dufresne, Marie Anne
    - Inventaire après décès de Marie-Josephe Angevin de Brion rue de la Clef n°6, 3 février 1819
      inventaire après décès; Clef (rue de la); Angevin de Brion, Marie-Josephe
    - Inventaire après décès de Paul-Manus Polak négociant rue Vivienne n°10, 10 février 1819
      inventaire après décès; Vivienne (rue); Polak, Paul-Manus
    - Inventaire après décès de Anne-Victoire Trousseau veuve de Abel-Louis-François Malartic de Fondat rue de Vendôme n°12, 22 février 1819
      inventaire après décès; Vendôme (rue de); Trousseau, Anne-Victoire; Malartic de Fondat, Abel-Louis-François
    - Inventaire après décès de Laurent-Alexandre Mabilly ancien employé à la Guadeloupe, 25 février 1819
      inventaire après décès; Guadeloupe (département); Mabilly, Laurent-Alexandre
    - Inventaire après décès de Pierre-François Moraux d'Omâtre rue de la Chaussée d'Antin n°47, 6 mars 1819
      inventaire après décès; Chaussée-d'Antin (rue de la); Moraux d'Omâtre, Pierre-François
    - Inventaire après décès de François Bardel ancien négociant, fabricant d'étoffes de crin à Saint-Germain-en-Laye, demeurant rue du faubourg Montmartre n°17. Pierrette Balmont sa veuve, 8 mars 1819
      inventaire après décès; Faubourg-Montmartre (rue du); Saint-Germain-en-Laye (Yvelines); Bardel, François; Balmont, Pierrette; tisserand; négociant
    - Inventaire après décès de Charles-Honoré-Gratien Drouilhet rentier rue du Sentier n°9, 9 mars 1819
      inventaire après décès; Sentier (rue du); Drouilhet, Charles-Honoré-Gratien
    - Inventaire après décès de Alexandrine-Aimée Pasquier Folloppe épouse d'Augustin-Amand Champenois rue Saint-Antoine n°222, 31 mars 1819
      inventaire après décès; Saint-Antoine (rue); Pasquier Folloppe, Alexandrine-Aimée; Champenois, Augustin-Amand
    - Inventaire après décès de Marie-Thérèse Quillau veuve de Nicolas-Claude Guillebon décédé à Antony (Seine), 6 avril 1819
      inventaire après décès; Antony (Hauts-de-Seine); Quillau, Marie-Thérèse; Guillebon, Nicolas-Claude
    - Inventaire après décès de Jacques-Maurice-Joseph Carion cordonnier rue Aumaire n°55, 21 avril 1819
      inventaire après décès; Aumaire (rue); Carion, Jacques-Maurice-Joseph; cordonnier
    - Inventaire après décès de Pierre-Victor Munier directeur général de la compagnie d'assurance mutuelle contre l'incendie demeurant rue du Marché Saint-Honoré n°4, 1er mai 1819
      inventaire après décès; Marché-Saint-Honoré (rue du); Munier, Pierre-Victor; chef d'entreprise
    - Inventaire après décès de Jean Legrand rentier et ancien avocat au Parlement rue Traverse n°32, faubourg Saint-Germain, 9 juin 1819
      inventaire après décès; Traverse (rue); Legrand, Jean; avocat au parlement (Ancien Régime)
    - Inventaire après décès de Charles Fleury marchand boucher, Marie-Anne Cornu sa veuve, rue Montmartre n°93 décédé le 30 mai 1819, 9 juillet 1819
      inventaire après décès; Montmartre (rue); Fleury, Charles; Cornu, Marie-Anne; boucher
    - Inventaire après décès de Louis-Claude Servant teinturier rue des Vieux-Augustins n°42, 11 octobre 1819
      inventaire après décès; Vieux-Augustins (rue des); Servant, Louis-Claude
    - Inventaire après décès de Jean-Baptiste-Hélène Richard baron d'Uberherrn chevalier de Saint-Louis décédé au château d'Etoges (Marne) le 29 septembre 1819, 27 octobre 1819
      inventaire après décès; Etoges (Marne); Richard d'Uberherrn, Jean-Baptiste-Hélène
    - Inventaire après décès de Bénigne-Joseph Vaillant comte de Savoisy décédé le 24 octobre 1819 rue du faubourg Saint-Martin n°39, 13 décembre 1819
      inventaire après décès; Faubourg-Saint-Martin (rue du); Vaillant de Savoisy, Bénigne-Joseph
    - Inventaire après décès de Justine-Rosalie Prévost veuve en premières noces de Jean-Baptiste-Ignace Broche, en secondes de Pierre-François Bernier et épouse en troisièmes de François Bazire propriétaire Grande-Rue Verte n°30, 26 janvier 1820
      inventaire après décès; Issy-les-Moulineaux (Hauts-de-Seine); Prévost, Justine-Rosalie; Bazire, François; Broche, Jean-Baptiste-Ignace; Bernier, Pierre-François
    - Inventaire après décès de Anne-Marguerite Pajot veuve de Pierre-Antoine Pareau ancien négociant rue Bourg-l'Abbé n°31, 28 janvier 1820
      inventaire après décès; Bourg-l'Abbé (rue du); Pajot, Anne-Marguerite; Pareau, Pierre-Antoine; négociant
    - Inventaire après décès de Gabriel-François-Hector Sonolet ancien commissaire des guerres rue de Courcelles n°15, 29 janvier 1820
      inventaire après décès; Courcelles (rue de); Sonolet, Gabriel-François-Hector; commissaire des guerres (Ancien Régime)
    - Inventaire après décès de Louis André marchand de vin décédé le 23 janvier 1820 cour du Harlay n°6, 9 février 1820
      inventaire après décès; Harlay (cour de); André, Louis; commerçant
    - Inventaire après décès de Jeanne-Elisabeth Leclerc veuve en premières noces de François-Melchior Monvoisin et divorcée de François Veirun rue du faubourg du Temple n°32, 11 mars 1820
      inventaire après décès; Faubourg-du-Temple (rue du); Leclerc, Jeanne-Elisabeth; Veirun, François; Monvoisin, François-Melchior
    - Inventaire après décès de Marie-Joseph Maulgué de Woillecomte propriétaire, sa veuve Claude-Marie Chatel, place des Victoires n°4, 3 avril 1820
      inventaire après décès; Victoires (place des); Maulgué de Woillecomte, Marie-Joseph; Chatel, Claude-Marie
    - Procès-verbal et inventaire après décès de Georgine Larue veuve de Pierre-Joseph-Victor Krumpholtz professeur de musique, et de Victor-François-Gabriel Krumpholtz, quai d'Orsay n°3, 31 juillet 1820
      inventaire après décès; Orsel (rue d'); Larue, Georgine; Krumpholtz, Pierre-Joseph-Victor; Krumpholtz, Victor-François-Gabriel; enseignant
    - Inventaire après décès de Jean-François Lebègue plaqueur en cuivre rue Notre-Dame-des-Victoires n°36, 3 août 1820
      inventaire après décès; Notre-Dame-des-Victoires (rue); Lebègue, Jean-François
    - Inventaire après décès de Anne-Madeleine Boucher veuve de Pierre Bonnaire décédée le 26 septembre 1820 rue des Quatre-Fils n°6, 9 octobre 1820
      inventaire après décès; Quatre-Fils (rue des); Boucher, Anne-Madeleine; Bonnaire, Pierre
    - Inventaire après décès de Marie-Victoire Thillier épouse de Claude Millière coiffeur décédée le 8 juillet 1820, 1er décembre 1820
      inventaire après décès; Thillier, Marie-Victoire; Millière, Claude; coiffeur
    - Inventaire après décès de Pierre-Moyse de Jarnac rentier ancien employé dans l'administration de l'Armée décédé le 15 décembre 1820 rue de la Chaussée d'Antin n°15 et sa veuve Henriette-Louise Valete, 28 décembre 1820
      inventaire après décès; Chaussée-d'Antin (rue de la); Jarnac (de), Pierre-Moyse; Valete, Henriette-Louise; fonctionnaire
    - Inventaire après décès de Marie-Françoise-Victoire-Vincent-de-Paule Varnier de la Gironde décédée le 19 février 1821 rue Montmartre n°124, 17 mars 1821
      inventaire après décès; Montmartre (rue); Varnier de la Gironde, Marie-Françoise-Victoire-Vincent-de-Paule
    - Procès-verbal de défaut et inventaire après décès de Auguste-Toussaint Villet menuisier à Clichy-la-Garenne sa veuve Louise-Adelaïde Anquetin, 5 mai 1821
      inventaire après décès; Clichy (Hauts-de-Seine); Villet, Auguste-Toussaint; Anquetin, Louise-Adelaïde; menuisier
    - Inventaire après décès de Marie-Catherine-Luce Baudouen épouse de Melchior Muffat Gendé décédée le 15 mai 1821rue Aubry-le-Boucher n°36, 7 juin 1821
      inventaire après décès; Aubry-le-Boucher (rue); Baudouen, Marie-Catherine-Luce; Muffat Gendé, Melchior
    - Inventaire après décès de Pierre-Furcy Gaudon marchand cordonnier rue des fossés Montmartre n°20, 26 juillet 1821
      inventaire après décès; Fossés-Montmartre (rue des); Gaudon, Pierre-Furcy; cordonnier
    - Inventaire après décès de Marie-Sophie Regnier veuve de Charlemagne-Romain-Jacques-Philippe Lacouture ancien propriétaire à Saint-Domingue demeurant rue du Faubourg du Roule n°23 à Paris, 6 août 1821
      inventaire après décès; Faubourg-du-Roule (rue du); Hispaniola (île); Regnier, Marie-Sophie; Lacouture, Charlemagne-Romain-Jacques-Philippe
    - Inventaire après décès de Henriette-Clémentine Bruneau épouse de Jean-Antoine Morat marchand épicier droguiste, décédée le 19 avril 1821, 5 septembre 1821
      inventaire après décès; Bruneau, Henriette-Clémentine; Morat, Jean-Antoine; commerçant
    - Inventaire après décès de François-Florentin Saint-Pierre postillon décédé le 20 juin 1821 rue Childebert n°8, 20 septembre 1821
      inventaire après décès; Childebert (rue); Saint-Pierre, François-Florentin; conducteur de véhicules
    - Inventaire après décès de Gabriel Lorée traiteur restaurateur décédé à la maison de santé de Charenton le 28 prairial an XII, 22 mars 1822
      inventaire après décès; Charenton-le-Pont (Val-de-Marne); Lorée, Gabriel; restaurateur
    - Inventaire après décès de Pierre-Charles-Augustin Pinchon ancien distillateur rue la Grande-Truanderie n°53, 1er avril 1822
      inventaire après décès; Grande-Truanderie (rue de la); Pinchon, Pierre-Charles-Augustin; distillateur
    - Inventaire après décès de Nicolas Baduel chargeur aux messageries royales rue Montmartre n°112, 10 avril 1822
      inventaire après décès; Montmartre (rue); Baduel, Nicolas
    - Inventaire après décès de Marguerite-Françoise-Hermine-Hippolyte Riondet épouse de Louis Planche marchand tailleur rue de Granelle-Saint-Honoré n°7, 12 avril 1822
      inventaire après décès; Grenelle-Saint-Honoré (rue de); Riondet, Marguerite-Françoise-Hermine-Hippolyte; Planche, Louis; tailleur d'habits
    - Inventaire après décès de Louis-François Bonnaire marchand quincaillier, Marie-Josephe Jacquier Duferty sa veuve, rue Coquillère n°45, 20 avril 1822
      inventaire après décès; Coquillière (rue); Bonnaire, Louis-François; Jacquier Duferty, Marie-Josephe; commerçant
    - Inventaire après décès de Pierre-Henri Cheremont-Lebreton propriétaire à Saint-Paul île Bourbon demeurant à Paris petite rue Saint-Roch n°12, 10 juillet 1822
      inventaire après décès; Maurice; Saint-Roch (petite rue); Cheremont-Lebreton, Pierre-Henri